臺灣臺南地方法院民事裁定
                               110年度司繼字第1806號
聲  請  人  財政部國有財產署南區分署

法定代理人  黃莉莉  
代  理  人  黃耀光  


關  係  人  蕭富隆  
上列聲請人聲請選任被繼承人甲○○之遺產管理人事件，本院裁定
如下：
    主  文
選任蕭富隆（地政士證書字號：(108)南市地登字第001009號）
為被繼承人甲○○（男、民國00年00月0日生、身分證統一編號：Z
000000000號、民國107年1月31日死亡、生前最後住所：臺南市○
○區○○里○○000號）之遺產管理人。
准對被繼承人之大陸地區以外之繼承人為承認繼承之公示催告。
被繼承人之大陸地區以外之繼承人，應自本公示催告裁定揭示之
日起壹年貳月內承認繼承。上述期限屆滿，無繼承人承認繼承時
，被繼承人之遺產，於清償債權並交付遺贈物後，如有剩餘即歸
屬國庫。
聲請程序費用由被繼承人之遺產負擔。
    理  由
一、按先順序繼承人均拋棄其繼承權時，由次順序之繼承人繼承
    ，其次順序繼承人有無不明或第四順序之繼承人均拋棄其繼
    承權者，準用關於無人承認繼承之規定。次按繼承開始時，
    繼承人之有無不明，而無親屬會議或親屬會議未於1個月內
    選定遺產管理人者，利害關係人得聲請法院選任遺產管理人
    ，並由法院依公示催告程序，定6個月以上之期限，公告繼
    承人，命其於期限內承認繼承，此觀民法第1176條第6項、
    第1177條、第1178條規定自明。
二、本件聲請意旨略以：緣聲請人與被繼承人甲○○間尚債權債務
    關係，惟被繼承人於民國107年1月31日死亡，其繼承人均已
    死亡，親屬會議亦未於1個月內選定遺產管理人，為確保聲
    請人權利，爰依法聲請選任被繼承人之遺產管理人等語。
三、經查，聲請人之主張，業據提出除戶謄本、繼承系統表、本
    院100年度司執字第65222號、104年度司執字第114110號債
    權憑證等影本為證，堪信為真實。是其以利害關係人身分聲
    請選任被繼承人甲○○之遺產管理人，核與上開規定並無不合
    ，應予准許。再遺產管理人之選任係屬法院之職權，其職務
    涉及公益性，除應注意遺產處置之公平性外，尚須慮及其適
    切性，即應兼顧被選任人對遺產、遺債之瞭解程度、處理遺
    產事務之能力與利害關係等綜合判斷之。本件經函詢姜承穎
    、陳文君、蕭富隆三位地政士擔任被繼承人遺產管理人意願
    後，其中蕭富隆先行具狀向本院陳明同意擔任被繼承人之遺
    產管理人，有本院通知函、送達證書及蕭富隆之陳報狀等附
    卷可稽。審酌蕭富隆不僅具專業知識及能力，且有實務經驗
    ，又與聲請人及被繼承人間均無親屬或利害關係，由其擔任
    本件遺產管理人，當能秉持專業倫理與客觀公正態度，善盡
    管理保存及清算遺產之責，是認由其擔任被繼承人之遺產管
    理人，應屬妥適，爰裁定如主文，並限期命繼承人為承認繼
    承之公示催告。
四、依家事事件法第127條第4項之規定，裁定如主文。
中　　華　　民　　國　　110 　年　　6 　　月　　29　　日
               家事法庭  司法事務官  　陳敬程
以上正本係照原本作成。。
如對本裁定抗告須於裁定送達後10日內向本院提出抗告狀，並應
繳納抗告費新台幣1000元整。
中　　華　　民　　國　　110 　年　　6 　　月　　29　　日
                         書  記  官　  陳惠芳